# 是否该确认无形资产？

提问人：11111111qq 时间：2017-07-09 21:55:58
请教陈版，在审计中遇到一家以生产汽车控制面板为主营业务的公司，每当市场上出现新的车型以后，该公司会去参与投标，中标后拿到了供应合同之后，企业内部研发部门开始根据新的面板需求重新设计控制面板的内部软件、电路以及外观等，研发完成后，该企业将研发过程中发生的费用予以资本化。但是，由于该企业专门生产汽车控制面板，导致很多新的面板也会部分用到以前面板的技术和专利，同时可能会在研发新面板过程中产生部分新专利，但企业并未核算每个专利的研发费用，而是以整个面板研发过程为整体来核算并资本化。 现在我困惑的是，像这种模式产生的新面板，其研发过程是否能够资本化。根据准则判断，似乎满足内部研发资本化的 5 个条件，但是我在瑞华研究 2016 中看到，像这种模式是属于基于客户合同而发生的研发费用，因为其未来的经济流入完全取决于客户的订购合同，所以其研发成本应该算是为履行该合同而发生的成本，不属于资本化的范围。 本人对此感到迷惑，请教陈版意见，谢谢！@chenyiwei

回答人：chenyiwei
此类情况可参照《瑞华研究 2010 ～ 2016 汇编》之“问题1-1-32（汽车零部件厂商受整车厂委托开发模具（所有权属于整车厂）的会计处理）”所述原则处理。如果对方不给予专门的研发费补偿，或者所给予的补偿不足以涵盖实际发生的研发支出的，则： 委托研发合同约定的研发阶段价款不能涵盖本企业承担的研发成本，需通过后续受托生产过程中提高产品销售价格的方式收回不足部分的研发成本的，则表明该研发依附于后续产品生产，并不是一项独立业务，这种情况下不能单独确认受托研发业务的收入，而只能将所收到的款项冲减实际发生的研发支出，冲减后剩余的研发支出根据《企业会计准则第 6 号——无形资产》的相关规定进行资本化或费用化的会计处理（如资本化的，考虑到本企业对研发成果没有自主支配权，故不确认为无形资产，后续成批制造的模具也不确认为本企业的固定资产，而是确认为长期待摊费用，在后续产品的生命周期内采用产量法或其他适当方法摊销，计入产品生产成本，与所确认的产品销售收入中的对应部分配比。这里的长期待摊费用所代表的是一项就本企业已提供的模具研发和制造服务向委托方索取补偿的权利，而不是为生产经营目的而持有的一项有形资产）。